【裁判字號】    98,消債更,727
【裁判日期】    981231
【裁判案由】    更生事件
【裁判全文】
臺灣板橋地方法院民事裁定           98年度消債更字第727號
聲  請  人  甲○○
代  理  人  朱立鈴律師
上列當事人因消費者債務清理事件，聲請更生，本院裁定如下：
    主  文
債務人甲○○自中華民國九十八年十二月三十一日下午四時起開
始更生程式。
命司法事務官進行本件更生程式。
    理  由
一、按法院開始更生程式之裁定，應載明其年、月、日、時，並
    即時發生效力。次按法院裁定開始更生或清算程式後，得命
    司法事務官進行更生或清算程式，必要時得選任律師、會計
    師或其他適當之自然人或法人為監督人或管理人，消費者債
    務清理條例（下稱消債條例）第45條第1項、第16條第1項定
    有明文。
二、聲請人向本院聲請更生，主張其有不能清償債務之虞情事，
    債務總金額為新臺幣（下同）1,926,639元，於民國97年9月
    消債條例施行後，曾發函向最大債權金融機構永豐商業銀行
    （下稱永豐銀行）請求共同協商債務清償方案，惟因債務人
    所積欠另12家銀行之信用卡及現金卡債務，均已全部轉賣予
    資產管理公司，而資產管理公司無法參與共同協商，縱使前
    置協商成立，聲請人亦不能解決問題，故請求最大債權銀行
    開立協商不成立證明書，且其無擔保及無優先權之債務總額
    未逾1,200 萬元，復未經法院裁定開始清算程序或宣告破產
    云云。
三、經查，債務人主張之上開事實，業據提出財產及收入狀況說
    明書、債權人清冊、前置協商不成立通知書、財政部臺灣省
    北區國稅局財產歸屬資料清單、96及97年度綜合所得稅各類
    所得資料清單、戶籍謄本、財團法人金融聯合徵信中心當事
    人綜合信用報告、財團法人金融聯合徵信中心債權人清冊、
    薪資明細單、勞工保險被保險人投保資料表（明細）、郵政
    存簿儲金簿、新莊市農會活期儲蓄存款存摺影本等件為證，
    堪信屬實。本院審酌聲請人現任職於天主教主顧修女會擔任
    居家照顧員，依其提出之薪資明細單所載，聲請人98年8 月
    至11月間共計領取薪資90,721元（見本院卷第114 頁），平
    均每月薪資為22,680元（計算式:90,721 ÷4＝22,680 ，元
    以下四捨五入），又聲請人係居住於臺北縣，並與配偶共同
    分擔未成年子女之扶養費，依內政部所公告98年度臺北縣每
    人每月最低生活費用為10,792元（該費用已包括食、衣、住
    、行之費用），就聲請人成人部分之基本生活費用依此標準
    計算，雖屬適當，然子女部分既係依附於父母提供之住所共
    同生活，且日常生活較為單純，其基本生活費用當與成人之
    基本生活費用不同（如房租費、家居管理費、通訊費等項目
    即非稚齡子女基本生活所需），是稚齡子女之基本生活費用
    應參酌97年度每人免稅額77,000元計算每人每月6,500 元為
    適當，則聲請人每月平均收入22,680元扣除本人及其子女每
    人每月基本生活費用14,042元（10,792＋6,500÷2＝14,042
    ），尚有餘額8,638元（22,680－14,042＝8,638），恰足以
    清償永豐銀行提議每月清償7,853 元之協商條件方案，此有
    永豐銀行所提民事陳報狀附卷為憑（本院卷第84頁），惟尚
    有12家資產管理公司之債權未進入前置協商程序，可見聲請
    人顯有不能清償債務之情事存在。此外，本件復查無消債條
    例第6條第3項、第8 條或第46條各款所定駁回更生聲請之事
    由存在，則債務人聲請更生，應屬有據，爰裁定如主文。
四、又本件聲請人雖亦為保全處分之聲請，惟本院既已准許更生
    ，有如前述，即無另再准予保全財產之處分之必要。至於聲
    請人於更生程序開始後，應另提出足以為債權人會議可決或
    經法院認為公允之更生方案以供採擇，俾免更生程序進行至
    依消債條例第61條規定應行清算之程度，附此敘明。
中    華    民    國    98    年    12    月    31    日
                  民事第二庭法  官  連士綱
上為正本係照原本作成
本件不得抗告
本裁定已於98年12月31日下午4 時公告。
中    華    民    國    98    年    12    月    31    日
                            書記官  吳俞玲

司法院資訊處製作；財團法人民間司法改革基金會備份。
